en: Mochi maker functions: Auto-clean; Ferment; Keep warm; Knead; Mix; Pound; Preset programs; Steam; Timer; Other
bg-BG: Функции на машината за мочи: Автоматично почистване; Ферментиране; Поддържане топло; Месене; Смесване; Удряне; Предварително зададени програми; Пара; Таймер; Друго
hr-HR: Funkcije mochi aparata: Automatsko čišćenje; Fermentiranje; Održavanje toplim; Gnječenje; Miješanje; Udaranje; Unaprijed postavljeni programi; Para; Timer; Ostalo
nl: Functies van mochi-maker: Automatisch reinigen; Fermenteren; Warm houden; Kneden; Mengen; Stampen; Voorgeprogrammeerde programma's; Stoom; Timer; Overig
vi: Chức năng của máy làm bánh mochi: Tự động làm sạch; Lên men; Giữ ấm; Nhào; Trộn; Giã; Chương trình cài đặt sẵn; Hơi nước; Hẹn giờ; Khác
el: Λειτουργίες παρασκευαστή mochi: Αυτόματος καθαρισμός; Ζύμωση; Διατήρηση θερμοκρασίας; Ζύμη; Μείγμα; Λίβρα; Προκαθορισμένα προγράμματα; Μαγείρεμα στον ατμό; Χρονοδιακόπτης; Άλλο
sv: Specifikationer för Mochi-maskin: Rengör automatiskt; Fermentering; Värmning; Knåda; Blanda; Pund; Förinställda program; Ånga; Timer; Övrigt
nb: Mochi-maskin-funksjoner: Selvrens; Fermentere; Hold varm; Kna; Blande; Hamre; Forhåndsinnstilte programmer; Damp; Tidtaker; Annet
th: ฟังก์ชั่นของเครื่องทำโมจิ: ทำความสะอาดอัตโนมัติ; หมัก; อุ่น; นวดแป้ง; ผสมแป้ง; โขลกแป้ง; โปรแกรมที่ตั้งค่าไว้ล่วงหน้า; ไอน้ำ; ตัวจับเวลา; อื่นๆ
zh-TW: 麻糬機功能: 自動清潔; 發酵; 保溫; 揉捏; 混合; 磅; 預設程序; 蒸氣; 計時器; 其他
pt-PT: Funções da máquina para mochi: Limpeza automática; Fermentar; Manter quente; Amassar; Misturar; Bater; Programas predefinidos; Vapor; Temporizador; Outro
it: Funzioni della macchina per mochi: Autopulente; Fermentazione; Tenere al caldo; Impastare; Mescolare; Libbra; Programmi preimpostati; A vapore; Timer; Altro
de: Funktionen der Mochi-Maschine: Automatische Reinigung; Fermentieren; Warm halten; Kneten; Mischen; Pfund; Voreingestellte Programme; Dampf; Timer; Sonstiges
fr: Fonctions de la machine à mochi: Nettoyage automatique; Fermentation; Maintien au chaud; Pétrir; Mélanger; Piler; Programmes prédéfinis; Vapeur; Minuterie; Autre
sk-SK: Funkcie výrobníka mochi: Automatické čistenie; Fermentovanie; Udržiavanie tepla; Hnetenie; Miešanie; Tlčenie; Predvolené programy; Para; Časovač; Iné
pl: Funkcje maszynki do mochi: Automatyczne czyszczenie; Fermentacja; Utrzymanie ciepła; Wyrabianie; Mieszanie; Ubijanie; Programy automatyczne; Para; Timer; Pozostałe
zh-CN: 年糕机功能: 自动清洁; 发酵; 保温; 揉面; 搅拌; 捶打; 预设程序; 蒸汽; 定时; 其他
ko: 모찌 메이커 기능: 자동 청소; 발효; 보온; 반죽하기; 혼합; 찧기; 사전 설정 프로그램; 스팀; 타이머; 기타
sl-SI: Funkcije naprave za pripravo močija: Samodejno čiščenje; Fermentacija; Hraniti na toplem; Gnetenje; Mešanica; Funt; Prednastavljeni programi; Para; Timer; Druga
tr: Mochi makinesi fonksiyonları: Otomatik temizleme; Fermentasyon; Sıcak tutma; Yoğurma; Karıştırma; Dövme; Ön ayarlı programlar; Buhar; Zamanlayıcı; Diğer
es: Funciones de la máquina para hacer mochi: Limpieza automática; Fermentar; Mantener caliente; Amasar; Mezcla; Libra; Programas preestablecidos; Vapor; Temporizador; Otros
fi: Mochi-koneen toiminnot: Automaattinen puhdistus; Fermentointi; Lämpimänä pitäminen; Vaivaus; Sekoitus; Nuijinta; Esiasetetut ohjelmat; Höyry; Ajastin; Muu
lt-LT: Moči gaminimo aparato funkcijos: Automatinis valymas; Fermentavimas; Šilumos palaikymas; Minkymas; Maišymas; Grūdimas; Iš anksto nustatytos programos; Garai; Laikmatis; Kita
pt-BR: Funções da máquina de bolinho de arroz (moti): Auto clean; Fermentar; Aquecer; Amassar; Misturar; Socar; Programas predefinidos; Vapor; Timer; Outro
ro-RO: Funcțiile aparatului de mochi: Autocurățare; Fermentare; Menținere la cald; Frământare; Amestecare; Batere; Programe presetate; Abur; Cronometru; Altele
da: Mochimaskines funktioner: Automatisk rengøring; Fermenter; Hold varm; Æltning; Blanding; Pound; Forudindstillede programmer; Damp; Timer; Andet
ja: 餅つき機の機能: オートクリーン; 発酵; 保温; こねる; 混ぜる; つく; プリセットプログラム; スチーム; タイマー; その他
ru: Функции аппарата для моти: Автоматическая очистка; Ферментация; Поддержание температуры; Замешивание; Смешивание; Измельчение; Предустановленные программы; Приготовление на пару; Таймер; Другое
hu: Mochi készítő funkciók: Automatikus tisztítás; Fermentálás; Melegen tartás; Gyúrás; Keverés; Csapkodás; Előre beállított programok; Gőz; Időzítő; Egyéb
cs: Funkce strojku na moči: Automatické čištění; Fermentace; Udržovat teplé; Hnětení; Míchání; Intenzivní hnětení; Přednastavené programy; Pára; Časovač; Jiné